【裁判字號】    89,訴,106
【裁判日期】    890406
【裁判案由】    妨害風化
【裁判全文】
臺灣臺北地方法院刑事判決                          八十九年度訴字第一六號
    公  訴  人  臺灣臺北地方法院檢察署檢察官
    被      告  甲○○
                戊○○
                丙○○
                庚○○
右列被告因妨害風化案件，經檢察官提起公訴（八十八年度偵字第一六七八六號），
本院判決如左：
    主  文
甲○○、戊○○、丙○○、庚○○均無罪。
    理  由
一、公訴意旨略以：被告甲○○係設在台北市○○路○段一三七號十二樓空中之美護
    膚名店之負責人，僱用丙○○為現場經理，負責現場管理，戊○○為副理，負責
    總機及會計業務，意圖營利，並共同基於概括犯意之聯絡，自民國八十八年七月
    間起，租用00－00000000號電話，並於中國時報廣告欄刊登「對面男
    人看過來」等廣告以招攬客人，使該店小姐辛○○、壬○○、丁○○、己○○等
    人為客人做全身按摩及撫摸生殖器之猥褻行為，費用每九十分鐘新台幣（下同）
    三千八百元，甲○○、丙○○、庚○○並均以之為常業，嗣於八十八年七月十九
    日二十二時許，經警於上址，當場於該店內之Ｃ３包箱，查獲該店美容師為男客
    乙○○（起訴書誤載為李宗勇）做全身按摩及撫摸生殖器之猥褻行為，並扣得營
    業所得一萬四千元、監視器螢幕機三台、監視器電眼二個、監視器錄影機乙台、
    報表二張、刊登廣告表二張、員工出勤表等相關證物，因認被告等共同涉犯刑法
    第二百三十一條第二項之常業使人為猥褻行為罪嫌。
二、按犯罪事實應依證據認定之，無證據不得推定其犯罪事實。又不能證明被告犯罪
    者，應諭知無罪之判決，刑事訴訟法第一百五十四條、第三百零一條第一項分別
    定有明文。又刑事訴訟上證明之資料，無論其為直接證據或間接證據，均須達於
    通常一般之人均不致於有所懷疑，而得確信其為真實之程度，始得據為有罪之認
    定，若其關於被告是否犯罪之證明未能達此程度，而有合理性懷疑之存在，致使
    無從形成有罪之確信，根據「罪證有疑，利於被告」之證據法則，即不得遽為不
    利被告之認定（最高法院七十六年度台上字第四九八六號判例意旨參照），其以
    情況證據（即間接證據）斷罪時，尤須基於該證據在直接關係上所可證明之他項
    情況事實，本乎推理作用足以確證被告有罪，方為合法，不得徒憑主觀上之推想
    ，將一般經驗上有利被告之其他合理情況逕予排除，此觀諸最高法院三十二年度
    上字第六七號判例意旨亦甚明確。
三、公訴人認被告等四人共同涉有前揭犯行，無非以右揭事實業據前往消費之證人李
    宗勇於警訊中陳稱：美容師辛○○先在伊身上抹油挑逗伊，並碰觸伊之生殖器來
    回五、六次、嗣向伊解釋消費方式，一般護膚為三千八百元，若要與之發生性關
    係，要收費九千元等語，被告所辯未從事色情按摩應屬卸責之詞，且被告等使小
    姐從事色情按摩，收費動輒近四千元，且又大量刊登廣告吸引各人，顯以之為常
    業，為其主要論據。訊據被告甲○○、戊○○、丙○○、庚○○均堅決否認有前
    揭犯行，被告甲○○辯稱：伊不是空中之美護膚名店的負責人，負責人是陳儒家
    ，伊沒有在空中之美護膚名店工作等語，被告戊○○辯稱：伊是八十八年六月去
    位於台北市○○街之護膚店應徵，同年七月間開始工作，月薪是二萬五千元，小
    姐幫客人美容護膚，沒有做全套及半套等語，被告丙○○辯稱：伊負責現場管理
    ，但店裡小姐沒有作色情等語，被告庚○○辯稱：店裡沒有做色情按摩等語。經
    查：
（一）證人辛○○於本院審理時到庭證稱：「（問：是否任職於空中之美護膚名店？
      ）有，是在八十八年七月十二日去工作的，是甲○○面談的。甲○○是負責人
      。」等語（見本院八十九年一月二十六日訊問筆錄），另被告丙○○於本院審
      理時供稱：被告甲○○是空中之美護名店之負責人等語（見本院八十九年二月
      十日訊問筆錄），被告庚○○亦供稱：被告甲○○是掛名的負責人，實際負責
      人是陳儒家，王某每月領二萬元，陳某偶而到空中之美護膚名店等等語（同前
      揭訊問筆錄），另經本院依職權向台北市商業管理處函查結果，空中之美護膚
      名店所登記之商號名稱為「空中之美美容器材行」，負責人為甲○○，此有該
      處八十九年三月三日北市商字第八九六０三二０九號函一份附卷可參，則被告
      甲○○既參與面試小姐，復可按月自該店支領薪資二萬元，縱該店另有實際出
      資經營人陳儒家，惟被告甲○○與陳儒家之間，尚難謂無共同經營該店之意思
      聯絡，其所辯未在該店工作云云，不足採信。
（二）惟查，證人乙○○於警訊時固陳稱：伊於八十八年七月十九日二十二時許，依
      該店總機小姐庚○○之電話指示進入店內，並由戊○○將伊帶至店內Ｃ３包廂
      ，再由該店”小珍”（即辛○○）小姐為伊服務，她先在伊身上摸油（伊身著
      店方提供短褲，未著內褲）挑逗伊，並碰觸伊的生殖器官（已勃起）來回五、
      六之，之後向伊解說消費方式，一般護膚參仟捌佰元，如果要和她發生關係就
      要玖仟元，警方來之前伊並未和辛○○性交易，戊○○有提及小姐為客人做俗
      稱”全套服務”姦淫交易參仟捌佰元等語（見偵查卷第二十四頁反面至第二十
      五頁反面），然其於本院審理時則到庭結證稱：「（問：如何得知該店？）是
      他們打行動電話叫伊去現場看看，我本來也不認識他們。（問：該店服務項目
      為何？）按摩敷臉。（問：有無其他項目服務？）沒有。（問：該店小姐有無
      提供撫摸生殖器的服務？）沒有。（問：護膚按摩多少錢？）二千多元。（問
      ：時間？）一個小時又二十分鐘。（問：警訊時所言是否實在？）當時警方來
      臨檢時要我配合他，所以筆錄是他們自己寫的，我沒有回答警員那小姐（美容
      師）有碰觸生殖器，當時我身上有穿他們提供的衣服，那時小姐去拿保養用品
      ，我在那裡抽煙，警察就來了。（問：你打電話去時，他們有無說有特別的色
      情服務？）沒有。」等語（見本院八十九年二月二十九日訊問筆錄），其前後
      所為供述顯不一致，是尚難僅憑證人乙○○於警訊時所為審判外之陳述作為被
      告等四人有前揭犯行之惟一不利證明。
（三）再者，證人辛○○於警訊時供稱：「我並不是刻意要碰觸他（指乙○○）的生
      殖器官，是粉壓的時候不小心才會摸到的，我並沒有跟他說要和我發生性關係
      要九千元這句話。」、「我是為他（指李宗勇）做”粉壓”時不小心才碰觸到
      他的生殖器官，來回大概有五、六次。」等語（見偵查卷第三十二頁反面及第
      三十四頁反面），嗣其於偵查中則證稱：「（問：有姦淫猥褻行為？）沒有，
      進去時有換衣服洗澡。（問：你有去碰他（指乙○○）生殖器？）沒有。」等
      語（見偵查卷第八十九頁反面），而本案為警查獲時現場尚有己○○、壬○○
      、丁○○等服務小姐在場，渠等經本院合法傳喚均未到庭，惟渠等於警訊時均
      矢口否認該店有提供撫摸生殖器之色情服務，是以由上開店內服務小姐之供詞
      觀之，尚難認被告等有使人為猥褻行為之情事。此外，扣案之監視器螢幕機、
      監視器電眼、監視器錄影機、報表、刊登廣告表及員工出勤表等物品亦均無法
      直接證明被告等有何使人為猥褻行為之犯行。復查無其他積極證據足資證明被
      告等有公訴人所指犯行，揆諸首揭說明，自屬不能證明渠等犯罪，應為無罪判
      決之諭知。
據上論斷，應依刑事訴訟法第三百零一條第一項，判決如主文。
本案經檢察官楊秀蘭到庭執行職務
中      華      民      國    八十九    年      四      月      六      日
                                      臺灣臺北地方法院刑事第六庭
                                          法  官  林  欣  蓉
右正本證明與原本無異。
如不服本判決，應於判決送達後十日內，向本院提出上訴狀。
                                          書記官  吳  文  雄
中      華      民      國    八十九    年      四      月    十      日


司法院資訊處製作；財團法人民間司法改革基金會備份。
